【裁判字號】    99,簡上,220
【裁判日期】    980702
【裁判案由】    詐欺
【裁判全文】
臺灣板橋地方法院刑事判決             99年度簡上字第220號
上  訴  人
即  被  告  乙○○
上列被告因詐欺案件，不服本院於民國98年12月29日以98年度簡
字第10408 號所為第一審刑事簡易判決（偵查案號：臺灣板橋地
方法院檢察署98年度偵字第20469 號），經本院管轄第二審合議
庭審理，判決如下：
    主  文
上訴駁回。
乙○○緩刑貳年。
    事實及理由
一、本案經本院審理結果，認原審以上訴人即被告乙○○係犯幫
    助詐欺罪，引用刑事訴訟法第449 條第1 項前段、第3 項、
    第454 條第2 項，刑法第399 條第1 項、第30條第1 項前段
    、第2 項、第41條第1 項前段、刑法施行法第1 條之1 第1
    項、第2 項前段，逕以簡易判決處刑，量處有期徒刑2 月，
    如易科罰金以新臺幣（下同）1 千元折算1 日，其認事用法
    及量刑均無不當，應予維持，均引用原審判決書記載之事實
    、證據及理由（詳如附件）。
二、訊據被告雖矢口上開犯行，辯稱：上開帳戶之存褶、提款卡
    係伊之前工作用的，換工作後就放在家中的，後來接到警察
    通知才知道不見了，伊並未將之交付第三人使用云云。經查
    ：
  (一)被害人甲○○於上開時地遭該詐欺集團施用不實詐術，致其
    等均陷於錯誤後，而匯款新臺幣（下同）7 萬元至被告上開
    帳戶中，旋即遭人提領一空乙情，業據被告於本院審理時所
    不否認在卷，核與被害人甲○○於警詢中指述之情節相符，
    復有被告上開板信商銀大觀分行帳戶之開戶基本資料、帳戶
    明細表、被害人甲○○所提出之匯款單據影本各乙份，在卷
    可稽，在卷可稽，足堪認定。
  (二)雖被告辯稱上開帳戶存褶、提款卡係遺失不見，伊並未交付
    他人使用云云，惟被告於本院審理時供稱其係遺失存褶、提
    款卡等物，並未同時遺失印鑑、提款卡密碼，是縱上開存褶
    、提款卡等物果有遺失之情形，惟若未配合印鑑、提款卡密
    碼，則將形同廢物，衡無用以事後自該帳戶中提取款項之可
    能，且被告於本院準備程序時，曾一度自白檢察官所聲請簡
    易判決處刑之犯罪事實在卷，而事後被害人甲○○匯入7000
    0 元後，卻隨即遭人提領一空，足證上開存褶、提款卡等物
    ，應係被告於97年5 月8 日前某日，在台灣地區某不詳地點
    ，自願提供予上開詐欺集團之某人使用乙情，足堪認定。又
    按一般於金融機構開設存款帳戶暨請領存摺及提款卡，係針
    對個人身分之社會信用而予以資金流通之經濟活動，具有強
    烈之屬人性格，而金融帳戶為個人理財之工具，申請開設並
    無任何特殊之限制，一般民眾皆得以存入最低開戶金額之方
    式在不同金融機構申請數個存款帳戶使用，乃眾所週知之事
    實，亦為被告所應知，是依一般人之社會經驗，若遇他人不
    自行向金融機構申請存款帳戶，反向他人蒐集金融帳戶使用
    ，乃甚為怪異之事，衡情提供帳戶者對於該等帳戶是否係供
    合法使用，絕無不起疑心之理；又以今日社會，利用人頭帳
    戶供作詐欺犯罪工具，迭有所聞，亦經傳播媒體廣為報導，
    被告對此應無不知之理，自可預見收受其金融機構帳戶提款
    卡及密碼者可能利用其所提供之金融機構帳戶供作詐騙他人
    匯入款項之用，藉由將所得資金存入後再行領出之過程，以
    達到隱瞞資金流向及避免提款行為人身分曝光之目的。茲被
    告竟將至為重要且專屬個人使用之上開帳戶之提款卡、密碼
    交予上開詐欺集團，則被告當時顯有容認他人利用其上開帳
    戶作為詐欺取財犯罪工具之不確定故意。被告上開所辯，顯
    均係事後卸責之詞，不足採信。本件被告上開犯行均臻明確
    ，應依法論科。
三、查原審依刑事訴訟法第449 條第1 項前段、第3 項、第454
    條第2 項，刑法第399 條第1 項、第30條、刑法第41條第1
    項前段、刑法施行法第1 條之1 第1 項、第2 項前段，予以
    論罪科刑，經核其認事用法並無違誤。至於量刑部分，原審
    審酌被告提供上開帳戶予不法詐欺份子，非但增加被害人尋
    求救濟之困難，亦使不法詐欺份子得以順利掩飾詐欺取財所
    得財物，復參酌被告犯罪手段、所生危害及其等犯罪後之態
    度等一切情狀，量處有期徒刑2 月，並諭知易科罰金之標準
    ，本院認均核無違法、不當之處。綜上所述，本件被告不服
    原判決，提起本件上訴，惟其空言指摘原判決不當云云，揆
    諸上述，雖無理由，應予駁回。惟被告前未曾受有期徒刑以
    上刑之宣告，此有被告之臺灣高等法院被告前案紀錄表乙份
    可稽，其因一時疏慮，致犯本罪，且被告於99年2 月6 日，
    已與被害人甲○○在臺灣臺北地方法院達成民事和解，事後
    並有依約履行，此有上開98年度審訴字第4806號和解筆錄及
    本院99年6 月29日刑事案件電話紀錄查詢表各乙份可佐，是
    被告經此教訓，當知所惕勵，而無再犯之虞，爰本院認對被
    告所宣示之刑，以暫不執行為適當，併諭知緩刑2 年，以啟
    自新。
據上論斷，應依刑事訴訟法第455 條之1 第1 項、第3 項、第36
8 條、第373 條、第74條第1 項第1 款，判決如主文。
本案經檢察官黃筵銘到庭執行職務
中    華    民    國    98    年    7    月    2     日
                  刑事第七庭  審判長法  官  戴嘉清
                                    法  官  黃司熒
                                    法  官  林晏鵬
上列正本證明與原本無異。
不得上訴。
                                    書記官  陳映孜
中    華    民    國    99    年    7     月    9     日
附錄法條：刑法第339條
中華民國刑法第339條
（普通詐欺罪）
意圖為自己或第三人不法之所有，以詐術使人將本人或第三人之
物交付者，處 5 年以下有期徒刑、拘役或科或併科 1 千元以下
罰金。
以前項方法得財產上不法之利益或使第三人得之者，亦同。
前二項之未遂犯罰之。

司法院資訊處製作；財團法人民間司法改革基金會備份。
